臺灣高等法院刑事判決　　　　　　　 100年度上訴字第1796號
上　訴　人　臺灣士林地方法院檢察署檢察官
被　　　告　王泳茗原名王式凡.
選任辯護人　林長泉律師
上列上訴人因被告違反毒品危害防制條例案件，不服臺灣士林地
方法院100年度訴字第56號，中華民國100年4月21日第一審判決
（起訴案號：臺灣士林地方法院檢察署99年度偵字第9849號），
提起上訴，本院判決如下：
    主  文
上訴駁回。
    理  由
壹、公訴意旨略以：被告王泳茗（原名王式凡，下以均以王泳茗
    稱之）為圖販賣第二級毒品大麻牟取利益，於民國99年2月
    26日晚上23時37分與朱秀娟電話聯繫購買數量後，於翌日即
    27日下午3時39分許之後不久，在臺北市大安區○○○路○段
    與光復南路附近之太子城三溫暖，以新臺幣（下同）1萬元
    之價格，販賣第二級毒品大麻花3小包予朱秀娟（按起訴書
    係略稱於99年2月26日晚上〈23時37分許過後未久〉，並認
    交易地點係朱秀娟位於臺北市○○區○○路5段106號2樓住
    處，惟原審檢察官於原審審理時更正交易時間及地點如上〈
    詳原審卷第50頁〉，爰核閱卷內既有訴訟資料，與本案起訴
    之犯罪事實尚屬同一，僅為犯罪事實之更正，本院自得依更
    正後事實予以審理）。嗣經警於99年6月30日持臺灣士林地
    方法院核發之搜索票在王泳茗位於臺北市○○區○○街17 0
    巷7弄13號5樓住處實施搜索，在其房間內查獲第二級毒品甲
    基安非他命2小包（毛重0.74公克、淨重0.7公克，其施用毒
    品罪嫌部分另案偵辦）而循線查獲，因而認被告王泳茗涉犯
    毒品危害防制條例第4條第2項之販賣第二級毒品罪嫌等語。
    並以證人朱秀娟之證述、被告與證人朱秀娟間、被告與疑似
    藥頭之男子間之通訊監察譯文、簡訊為其主要論據。
貳、關於證據能力之說明
(一)證人朱秀娟警詢筆錄部分：
  (一)按被告以外之人於審判中有所在不明而無法傳喚或傳喚不到
    者，其於檢察事務官、司法警察官或司法警察調查中所為之
    陳述，經證明具有可信之特別情況，且為證明犯罪事實之存
    否所必要者，得為證據，刑事訴訟法第159條之3第3款定有
    明文。且判斷是否有相對可信之特別情況，純屬證據能力之
    審查，無關證據力之衡量，有無相對可信之特別情況，應就
    偵查或調查筆錄製作之背景、原因、過程等客觀事實加以觀
    察（此有最高法院94年度臺上字第5709號判決可參）。
  (二)查，證人朱秀娟於原審及本院審理時，經合法傳喚均未到庭
    ，於原審時經囑警拘提未獲，而本院再囑警拘提後，雖於本
    院100年9月27日審判期日前，即100年9月21日由本院法警連
    繫到院，於本院受命法官訊問時，告以證人之義務，然其明
    確表明拒絕證言及不願到庭之意，此有本院該日訊問筆錄可
    稽（本院卷第74頁正反頁），且經本院當庭送達審判期日之
    傳票，證人朱秀娟仍未於本院100年9月27日審判期日時到庭
    應訊，足認證人朱秀娟確有傳喚不到之情。而證人朱秀娟於
    99年6月25日警詢中之供述，經原審100年3月16日勘驗警詢
    錄音光碟結果，認警詢筆錄記載內容與證人所述之要旨相符
    ，且證人與訊問員警雙方對答如流，有時談笑風生，對話語
    調平和等，有原審勘驗筆錄可稽（原審卷第18頁至第22頁）
    ，復佐以證人朱秀娟於99年8月17日，於檢察官偵查中當庭
    表明警詢筆錄乃經其閱覽無誤，內容均為其所述，未受到任
    何強暴、脅迫等語（詳偵查卷第88頁），可知證人朱秀娟於
    警詢筆錄製作之過程中，未遭警員施以強暴、脅迫、詐欺或
    其他不正方法等甚然；又證人朱秀娟於警詢製作筆錄時，係
    甫遭警傳喚，他人尚不易干擾，尚不及顧及本身及他人之法
    律上利害關係，警詢中所為陳述顯有可信之情況，復為證明
    本案犯罪事實存否所必要，依前開規定，應認有證據能力。
(二)證人朱秀娟偵查中之證述
  (一)按證據能力係指符合法律所規定之證據適格，而得為認定犯
    罪事實存在與否之證據資格，核與詰問權係指訴訟上當事人
    有在審判中輪流盤問證人，發現真實，辨明供述證據真偽之
    權利不同。又刑事訴訟法第159條之5所稱：被告以外之人於
    審判外之陳述，經當事人於審判程序同意作為證據，法院審
    酌該言詞陳述或書面陳述作成時之情況，認為適當者，得為
    證據。或當事人、代理人或辯護人於法院調查證據時，知有
    第159條第1項不得為證據之情形，而未於言詞辯論終結前聲
    明異議者，視為有前項之同意，係專究指被告以外之人於審
    判外之陳述，不合於同法第159條之1至第159條之4之情形者
    而言。如被告以外之人於審判外之陳述合於刑事訴訟法第15
    9條之1至第159條之4所定情形，即應依上開各規定認定其證
    據能力之有無。是未經被告詰問之被告以外之人於偵查中向
    檢察官所為之陳述，依上引刑事訴訟法第159條之1第2項之
    規定，原則上屬於法律規定為有證據能力之傳聞證據，於例
    外顯有不可信之情況，始否定其得為證據（最高法院100年
    度台上字第89號判決意旨參酌）。本件證人朱秀娟於檢察官
    99年8月17日偵查中，經檢察官告以具結之義務及偽證之處
    罰，並告知若恐因作證內容使其涉嫌犯罪，得拒絕證言後，
    仍具結而為證述（詳偵查卷第87、88頁），則揆諸上開說明
    ，係屬法定原則上有證據能力之傳聞證據，而卷內並無上開
    供述證據有顯不可信之資料存在，是證人朱秀娟於99年8 月
    17日檢察官偵查中之證述，自得為證據。
  (二)次按，證人恐因陳述致自己或與其有刑事訴訟法第180條第1
    項關係之人受刑事追訴或處罰者，得拒絕證言，同法第181
    條定有明文。證人此項拒絕證言權（選擇權），與被告之緘
    默權，同屬其不自證己罪之特權。92年2月6日修正公布前之
    刑事訴訟法第186條第3款規定：「證人有第181條情形而不
    拒絕證言者，不得令其具結。」修正後第186條第2項，增訂
    法院或檢察官於「證人有第181條之情形者，應告以得拒絕
    證言」之義務。凡此，均在免除證人因陳述而自入於罪，或
    因陳述不實而受偽證之處罰，或不陳述而受罰鍰處罰，而陷
    於抉擇之三難困境。此項拒絕證言告知之規定，雖為保護證
    人而設，非當事人所能主張，惟如法院或檢察官未踐行此項
    告知義務，而告以刑事訴訟法第187條第1項「具結之義務及
    偽證之處罰」，並依同法第186條、第189條規定「命朗讀結
    文後為具結」，無異強令證人必須據實陳述，剝奪其拒絕證
    言權，所踐行之訴訟程序自有瑕疵。其因此所取得之證人供
    述證據，是否具有證據能力，應分別情形以觀：(1)、其於被
    告本人之案件，應認屬因違背法定程序所取得之證據，適用
    刑事訴訟法第158條之4所定均衡原則為審酌、判斷其有無證
    據能力，而非謂純屬證據證明力之問題；(2)、至若該證人因
    此成為「被告」追訴之對象，則其先前居於證人身分所為不
    利於己之陳述，基於不自證己罪原則及法定正當程序理論，
    應認對該證人（被告）不得作為證據，此有最高法院96年度
    台上字第1043號判決意旨可資參酌。經查，本案被告王泳茗
    既被訴基於意圖販賣第二級毒品大麻牟取利益，而販賣大麻
    花予證人朱秀娟，則證人朱秀娟若證述確有向被告購買大麻
    花，證人朱秀娟本人即可能涉犯毒品危害防制條例第10 條
    第2項施用第二級毒品或同條例第11條第2項持有第二級毒品
    罪嫌，且遍查全卷及本院之朱秀娟前案紀錄表（原審卷第11
    頁），證人朱秀娟未曾遭追訴持有或施用第二級毒品並經判
    刑確定者，故證人朱秀娟於本案，當有恐因陳述致自己受有
    刑事追訴或處罰者，依刑事訴訟法第181條規定，其有拒絕
    證言之正當理由。是依諸前開說明，其於法院或檢察官作證
    時，法院或檢察官有告以得拒絕證言之義務。茲證人朱秀娟
    於99年9月13日偵查中，檢察官並未踐行告知得拒絕證言之
    義務，而僅告以刑事訴訟法第187條第1項「具結之義務及偽
    證之處罰」，並依同法第186條、第189條規定「命朗讀結文
    後為具結」（詳偵查卷第113頁），顯已剝奪其拒絕證言權
    ，所踐行之訴訟程序自有瑕疵，故其因此所取得之證人供述
    證據，乃屬違背法定程序所取得之證據，應適用刑事訴訟法
    第158條之4所定均衡原則為審酌、判斷其有無證據能力。準
    此，本院審酌證人朱秀娟於99年8月17日偵查時，即經檢察
    官告知若陳述內容恐遭追訴、處罰，得拒絕證言，是證人朱
    秀娟對其得拒絕證言乙事，並非全然不知，且檢察官既於前
    已告知得拒絕證言，於本次訊問時未再告知，尚難認其主觀
    上有故意違背此法定義務之意圖，並兼衡被告被訴販賣第二
    級毒品之犯行若果屬實，對社會治安之危害等情形，關於證
    人朱秀娟於99年9月13日在檢察官偵查中經具結後所為證述
    ，仍應認有證據能力。
(三)末按，偵查犯罪機關依通訊保障及監察法所實施之電話監聽
    後，為方便顯示及檢閱因實施監聽所取得之證據內容，而將
    藉由錄音設備予以保存之通訊內容，以文字翻譯而成之通訊
    監察譯文，為學理上所稱之派生證據，屬於文書證據之一種
    。該通訊監察譯文如係基於通訊保障及監察法之法定程序合
    法取得，當事人對該通訊監察譯文之內容亦無爭執，或該通
    訊監察譯文之內容，經以勘驗監聽錄音帶（或光碟）等調查
    證據程序確認其真實性後，自得採為證據（最高法院99年度
    台上字第2913號判決要旨參照）。查證人朱秀娟持用之0000
    000000號、第三人持用0000000000、0000000000門號於99年
    2月26日晚間11時37分26秒、同日晚間11時38分56秒、同日
    晚間11時42分47秒；99年2月27日凌晨零時52分37秒、同日
    凌晨1時31分5秒、2時55分59秒、同日下午2時35分3秒、3時
    16分42秒、3時36分23秒、3時39分49秒與被告所持用000000
    00 00號行動電話間通聯譯文或傳送之簡訊內容（詳原審卷
    第53頁至第63頁），係經臺灣臺北地方法院以99年度聲監字
    第22 0號通訊監察書准以被告持用之前開行動電話門號進行
    監聽並經製成通聯譯文、簡訊內容，且經原審於100年3月16
    日、4月7日分別勘驗前揭通聯譯文、簡訊內容，並製成勘驗
    筆錄在卷（原審卷第22、24至25、50、52至63頁），被告亦
    不否認前揭通聯內容確係其與證人朱秀娟、案外人之談話及
    簡訊內容（原審卷第22、50頁），因此，本院認為前揭通訊
    監察譯文、簡訊內容，均經合法監聽所取得，並有錄音、影
    像可資核對，被告亦不否認前揭通聯、簡訊內容之真實性，
    因此，前揭通訊監察譯文、簡訊內容均得為證據。
、得心證之理由
一、按犯罪事實應依證據認定之，無證據不得認定其犯罪事實；
    不能證明被告犯罪者，應諭知無罪之判決，刑事訴訟法第15
    4條第2項、第301條第1項分別定有明文。又按刑事訴訟法第
    161條第1項規定檢察官就被告犯罪事實，應負舉證責任，並
    指出證明之方法。對於其所訴之被告犯罪事實，應負提出證
    據及說服之實質舉證責任，倘所提出之證據，不足為被告有
    罪之積極證明，或其闡明之證明方法，無從說服法官以形成
    被告有罪之心證，基於無罪推定之原則，自應為被告無罪判
    決之諭知。而所謂認定犯罪事實之證據，係指足以認定被告
    確有犯罪行為之積極證據而言，如未發現相當證據，或證據
    不足以證明，自不能以推測或擬制之方法，以為裁判基礎（
    最高法院40年臺上字第86號判例要旨參照）。另認定犯罪事
    實所憑之證據，雖不以直接證據為限，間接證據亦包括在內
    ；然而無論直接或間接證據，其為訴訟上之證明，須於通常
    一般之人均不致有所懷疑，而得確信其為真實之程度者，始
    得據為有罪之認定，倘其證明尚未達到此一程度，而有合理
    之懷疑存在時，事實審法院復已就其心證上理由予以闡述，
    敘明其如何無從為有罪之確信，因而為無罪之判決，尚不得
    任意指為違法（最高法院76年臺上字第4986號判例要旨參照
    ）。
二、訊據被告王泳茗堅詞否認有何販賣第二級毒品大麻花予證人
    朱秀娟之犯行，辯稱：與證人朱秀娟電話中所述之3個係指
    髮片，證人因工作需要購買髮片，而其友人經營名流假髮，
    可以透過其購買較便宜之髮片等語。
三、經查：
(一)證人朱秀娟於警詢時固證稱：99年2月26日晚間11時37分36
    秒撥打被告電話是想向被告購買1萬元之「大麻」3包等語，
    然於99年8月17日偵查中改稱係向被告購買髮髻等語（偵查
    卷第87頁），復於99年9月13日偵查中改稱：是向被告購買1
    萬元「大麻花」，共3小包等語（查偵卷第113至114頁）；
    另關於何以知悉被告有第二級毒品大麻來源，於警詢中係稱
    ：係因被告至其店內消費時，看見被告有施用『K他命』云
    云，而於偵查中則稱：被告應該是施『安』，因為很臭云云
    （偵查卷第31頁、第113頁）。且證人朱秀娟於檢察官偵查
    中雖證稱：被告將大麻花拿到其住處給其等語（偵查卷第11
    4頁），但觀諸卷附99年2月26日晚間11時37分36秒、11時42
    分47秒、年2月27日上午1時31分05秒、上午2時55分59秒、
    中午12時15分40秒、下午13時42分20秒、13時41分39秒、14
    時35分03秒、15時0分45秒、15時16分、15時16分42秒、15
    時36分23秒、15時39分49秒等電話通訊譯文及簡訊內容（詳
    原審卷第54頁至第56頁），可知證人朱秀娟於99年2月26日
    下午11時37分36秒與被告電話連繫後，迄至翌日即2月27日
    下午15時39分49秒後始碰面，且二人碰面地點係在證人朱秀
    娟工作地即太子城三溫暖店。從而證人於99年2月26日下午
    11時37分36秒撥打電話予被告究係為購買「大麻」、「大麻
    花」或「髮髻」，看見被告施用之毒品究係K他命或安非他
    命，先後陳述已有不一，且所敘交易地復明顯悖於通聯譯文
    及簡訊內容呈現之實際狀況，故其證言是否全然可信，已非
    無疑。
(二)況查證人朱秀娟無任何前科紀錄，更未有因本案遭移送施用
    或持有第二級毒品大麻者，此有本院之朱秀娟前案紀錄表在
    卷可按（原審卷第11頁），是以，無從佐證證人朱秀娟有施
    用第二級毒品大麻之習，而有購買大麻之需求，故其證稱曾
    向被告購買第二級毒品大麻，亦難遽採。
(三)此外，臺北市政府警察局刑事警察大隊於99年6月30日持臺
    灣士林地方法院核發之99年度聲搜字第848號搜索票，至被
    告住所執行搜索時，僅查獲被告持有第二級毒品甲基安非他
    命（驗餘淨重0.3288公克）2包乙節，有前揭搜索票、搜索
    扣押筆錄、毒品鑑定書在卷可憑（偵查卷第23頁至第28頁）
    在卷可參，足徵被告於本案查獲時，並未扣得任何第二級毒
    品大麻或大麻花或相類毒品，因此，實無法推論被告有第二
    級毒品大麻來源或存貨，而得販售他人獲利之情。
(四)再者，經原審勘驗被告與證人朱秀娟間之電話通訊監察錄音
    ，其中證人朱秀娟於99年2月26日晚間11時37分26秒撥打電
    話予被告，其二人並有：「B（朱）：那個...「3個」。A（
    王）：3個？B：ㄟ我把你的電話留給他們好了阿。A：麥啦
    （臺語）。B：ㄟ，這樣我也很危險耶。A：不會危險，你危
    險什麼，不會。B：【我沒賺】。A：好啦，我先打給人家問
    一下，他什麼時候要？B：恩。【有一個他是要1包阿，滿麻
    煩阿】，拿1包要幹什麼。A：對啊。B：對啊，很討厭。A：
    阿，現在到底要怎樣？B：先給我拿3包好了」等談話內容（
    詳原審卷第24頁）。觀諸前揭內容，證人朱秀娟似疑要向被
    告購買後，轉售予友人，而非如證人朱秀娟所述係僅其本身
    要向被告購買，更徵證人朱秀娟於警詢及偵查中之證述亦有
    隱匿之嫌，其證言之憑信性殊質懷疑。另被告與證人朱秀娟
    前開通話結束後，被告固旋於99年2月26日晚間11時38分56
    秒撥打持用0000000000門號之男子，而有如下之對話：「B
    （疑似藥頭）：喂。A：3個麻將腳，有嗎？B：阿？A：3個
    麻將腳，3腳（臺語），有嗎？B：有阿。A：好，有確定？B
    ：恩。A：OK，好，先這樣子。B：好」（原審卷第24頁背面
    ），然疑似藥頭之男子並未到案，自難確認該電話是否被告
    為販賣大麻或大麻花予朱秀娟而向藥頭調取之談話，因此，
    證人朱秀娟前開證述，實無其他積極事證可資佐憑其憑信性
    ，尚難徒憑證人朱秀娟前開指述即遽論被告該當最輕本刑有
    期徒刑7年以上之販賣第二級毒品大麻花罪。
(五)至被告於99年2月26日晚間11時42分47秒傳簡訊給證人朱秀
    娟稱「有阿，看我晚點好了，打給你電話，【別說太多】，
    我忙完打給你」（原審卷第24至25頁），復於99年2月27日
    凌晨1時31分05秒撥打電話與證人朱秀娟連繫如下：「A：喂
    。B：嗯。A：我OK了，可是現在【那個】超多的，在路上，
    超多的，晚一點，對對對，剛才坐計程車過來，超多的，你
    看我對你多好。B：好啦。A：我看怎樣等下打給你，現在那
    個太多了」等語；99年2月27日下午3時16分42秒「....B（
    朱）：我跟你講，【那個】的話，你幫我【包裝好看一點，
    不要直接這樣拿給我】，這樣...A（王）：喔，我知道，【
    我有拿袋子】阿。」（原審卷第55、56頁），或可證明被告
    與證人朱秀娟係進行某違禁品之交易，擔心路上遭警察臨檢
    查獲或者為第三人發覺交易物品而需袋子包裹，但仍不足以
    此遽謂其等於99年2月26日晚間11時38分56秒電話聯繫、翌
    日下午3時39分後交易之物品確為第二級毒品大麻花。
(六)綜上所述，公訴人所舉被告涉嫌販賣第二級毒品大麻花罪嫌
    之證據資料，經本院調查結果，並無法令本院形成有罪之確
    信，此外，復無其他積極證據足以證明被告確有如公訴意旨
    所指犯行，揆諸上揭之一之說明，本於罪疑惟輕法則，原
    審判決為被告無罪判決之諭知，經核尚無違誤，應予維持。
四、上訴駁回之理由
(一)檢察官上訴意旨略以：本件證人朱秀娟於99年6月25日警詢
    及99年9月13日偵訊時，均指證向被告購買毒品大麻，惟於
    偵訊中經承辦檢察官詳細訊問，證人朱秀娟已釐清，所謂之
    大麻係指「大麻花」，且大麻花濃度較純，價格較高等情。
    雖證人於警詢中並未證述向被告購買之毒品為大麻花，然係
    因警方之問案較以聊天方式為之，故而並未詢及細節，然關
    於被告販售第二級毒品之情節，則二次供述之基本事實尚屬
    相符。又證人雖於偵訊中稱99年2月26日之毒品交易地點係
    在住家樓下，然實際上證人係於住家與被告談毒品交易之數
    量後，於翌日始在臺北市大安區○○○路與光復南路口之太
    子城三溫暖，證人朱秀娟應係時隔已久，且因偵訊中僅提示
    99年2月26日晚間與被告之監聽譯文，並未完整提示整個交
    易過程之相關監聽譯文，故而記憶上有所疏漏，尚難謂其真
    實性已不足採。又證人朱秀娟本身並未有施用安非他命或K
    他命之惡習，故其於警詢稱被告施用K他命，於偵訊中稱被
    告施用安非他命，雖此部分有歧異，惟關於證人朱秀娟係親
    見被告施用毒品，因而與被告聊及施用大麻之經過並無疑問
    ，原審據此認證人所述證言即不可採，其認定顯不符經驗法
    則。證人朱秀娟雖經原審傳訊未到庭，為其於偵查中所述應
    屬事實，且有被告行動電話通訊監察譯文內容可資佐證，原
    審均未予採信，認事用法顯有違誤，自難認原判決妥適等語
    。
(二)惟查：(一)參諸原審勘驗證人朱秀娟警詢筆錄結果，證人與訊
    問員警雙方對答如流，有時談笑風生，對話語調平和，且訊
    問員警就證人朱秀娟何以會與被告交易大麻，及其時間、地
    點、次數、金額等均詳加訊問，證人朱秀娟就員警所詢問題
    亦均予回答等情，有原審勘驗筆錄在卷可稽（原審卷第18至
    22頁），是證人朱秀娟若確向被告購賣者為大麻花而非大麻
    ，在警詢中應即可釐清，何須檢察官訊問時再更異其詞？故
    檢察官上訴意旨以因警方之問案較以聊天方式為之，故而並
    未詢及細節，而指摘原判決此部分認定不當云云，自無可採
    。(二)又證人朱秀娟於99年2月26日下午11時37分36秒與被告
    電話連繫後，迄至翌日即2月27日下午15時39分49秒後始與
    被告碰面，且期間電話及簡訊連繫頻繁，已如前述，衡情，
    證人朱秀娟若與被告確有毒品交易，其對當日之記憶應無如
    此錯誤之理。又證人朱秀娟於偵查中證述被告是施用安非他
    命，乃明確證述「因很臭」（偵查卷第113頁），足見證人
    朱秀娟對於安非他命與K他命之二毒品種類，並非不能辨別
    。職是，檢察官上訴意旨稱證人朱秀娟應係時隔已久，且因
    偵訊中僅提示99年2月26日晚間與被告之監聽譯文，並未完
    整提示整個交易過程之相關監聽譯文，故而記憶上有所疏漏
    ；及證人朱秀娟本身並未有施用安非他命或K他命之惡習，
    始於警詢稱被告施用K他命，於偵訊中稱被告施用安非他命
    云云，均不足為採。至卷附通訊監察譯文，不足以遽謂被告
    與朱秀娟於99年2月26日晚間11時38分56秒電話聯繫、翌日
    下午3時39分後交易之物品確為第二級毒品大麻花，亦經本
    院論斷如上，檢察官再執以為被告不利之證明，純係就已審
    酌之事實，再事爭執，要非可取。
(三)至檢察官於本院100年9月27日最後審判期日中雖仍再聲請繼
    續詰問證人朱秀娟（本院卷第80頁），然證人朱秀娟於原審
    及本院審理時，經合法傳喚均未到庭，於原審時經囑警拘提
    未獲，而本院再囑警拘提後，雖於本院100年9月27日審判期
    日前，即100年9月21日由本院法警連繫到院，於本院受命法
    官訊問時，告以證人之義務，然其明確表明拒絕證言及不願
    到庭之意，並證人朱秀娟確亦有拒絕證言之正當理由，均業
    如前述，是本院認無再傳喚之必要，合此說明。
(四)綜上，檢察官前揭上訴意旨均為無理由，應予駁回。
據上論斷，應依刑事訴訟法第368條，判決如主文。
本案經檢察官賴正聲到庭執行職務。
中    華    民    國   100    年    10     月    11    日
                  刑事第三庭   審判長法  官  陳博志
                                     法  官  陳如玲
                                     法  官  許仕楓
以上正本證明與原本無異。
如不服本判決，應於收受送達後10日內向本院提出上訴書狀，其
未敘述上訴之理由者並得於提起上訴後10日內向本院補提理由書
（均須按他造當事人之人數附繕本）「切勿逕送上級法院」。
刑事妥速審判法第9條：
除前條情形外，第二審法院維持第一審所為無罪判決，提起上訴
之理由，以下列事項為限：
一、判決所適用之法令牴觸憲法。
二、判決違背司法院解釋。
三、判決違背判例。
刑事訴訟法第 377 條至第 379 條、第 393 條第 1 款之規定，
於前項案件之審理，不適用之。
                                     書記官  彭威翔
中    華    民    國   100    年    10    月    11    日